【裁判字號】    90,上易,2101
【裁判日期】    901231
【裁判案由】    竊盜
【裁判全文】
臺灣高等法院高雄分院刑事判決                    九十年度上易字第二一一號
    上  訴  人  臺灣高雄地方法院檢察署檢察官
    被      告  乙○○
右上訴人因被告竊盜案件，不服臺灣高雄地方法院九十年度易字第三七九七號中華民
國九十年十月三十日第一審判決（起訴案號：臺灣高雄地方法院檢察署九十年度偵字
第一七六三五號；併辦案號：九十年度偵字第二０六四九號），提起上訴，本院判決
如左：
      主  文
原判決撤銷。
乙○○連續踰越安全設備，於夜間侵入住宅竊盜，處有期徒刑壹年陸月。
扣案之螺絲起子壹支、老虎鉗壹支，均沒收。
      事  實
一、乙○○意圖為自己不法之所有，並基於概括之犯意，先於民國九十年八月五日凌
    晨一時許，自二樓窗戶爬入，而侵入高雄縣鳳山市○○路八十一號甲○○住處，
    竊取新台幣二千元、中國信託商業銀行刷卡機一組及簽帳單三本；復於九十年九
    月一日凌晨二時許，以自二樓窗戶爬入之方式，在高雄市新興區○○○路八十二
    號丁○○所經營宇航通訊企業社（夜間無人所在），竊取丁○○所有如附表一、
    二所示之物及丁○○之妻林碧秋所有之泛亞商業銀行、中華商業銀行、大眾商業
    銀行、世華商業銀行之存摺各一本；又於九十年九月二日二十二時許，進入鳳山
    市○○路八十三號信欣錄影帶出租店後，藏於二樓廁所等候，俟該店員工下班後
    ，再竊取丙○○所有ＶＣＤ光碟機四台、ＤＶＤ光碟機三台、現金一萬五千元、
    ＶＣＤ一百三十二片後，開啟鐵捲門逃逸。又於九十年九月二十二日凌晨二時許
    ，攜帶客觀上可作為兇器使用之螺絲起子及老虎鉗各一支，前往高雄縣鳳山市○○○路三四○號大眾商業銀行鳳山分行，先爬上冷氣窗撬開鋁玻璃窗潛入二樓辦
    公室欲竊取財物，因觸動警報糸統，旋為巡邏員警會同該銀行保全人員陳坤宏在
    銀行五樓當場逮獲，並扣得乙○○所有螺絲起子、老虎鉗各一支。警方旋又在高
    雄縣鳳山市○○○路三三八巷一之二號五樓乙○○現居住處所查獲乙○○所竊得
    上開之中國信託商業銀行刷卡機一組及簽帳單三本及如附表一所示之物（如附表
    二所示之物為乙○○花用、變賣花用或使用完畢）。
二、案經高雄縣警察局鳳山分局報請台灣高雄地方法院檢察署檢察官偵查起訴。
      理  由
一、上開犯罪事實業據被告乙○○於警訊及偵查、審理中坦承不諱，核與證人戊○○
    、被害人丁○○、丙○○、證人陳坤宏於警訊時證述明確，並有贓物領據四紙及
    相片六張附卷可稽，並有被告所有之螺絲起子及老虎鉗各一支扣案可憑，罪證明
    確，被告犯行堪以認定。
二、查螺絲起子及老虎鉗加諸人體足以致相當之傷害，為客觀上可供兇器使用之工具
    。核被告上開所為，係分別犯刑法第三百二十一條第一項第一、二款之加重竊盜
    罪（甲○○部分）、同條項第二款之加重竊盜罪（丁○○部分）、同法第三百二
    十條第一項（丙○○部分）及同法第三百二十一條第二項、第一項第二、三款（
    大眾商銀鳳山分行部分）之加重竊盜未遂罪。被告所犯上開數次竊取財物之行為
    ，時間緊接，犯罪構成要件相同，顯係基於概括犯意而反覆為之，為連續犯，應
    論以一情節較重之刑法第三百二十一條第一項第一、二款之加重竊盜罪，並加重
    其刑。又公訴人起訴書犯罪事實欄雖未論列被告行竊丙○○部分犯行，惟此部分
    與前開被告其餘犯行，有連續犯裁判上一罪之關係，為起訴效力所及，本院自得
    一併審理之，併此敘明。
三、原審為被告論罪科刑之判決，固非無見，惟查被告於九十年九月二日竊取丙○○
    財物部分，原審未及審酌，即有未洽，另就被告行竊丁○○部分尚有送修之老舊
    手機十台，原審未予認定，亦有疏失。公訴人以原審未及審酌被告行竊丙○○部
    分犯行，提起上訴，指摘原判決不當，為有理由，自應予撤銷改判。爰審酌被告
    年輕力壯，不思以勞力賺取所得，竟行竊他人財物供己花用，惟所竊得之財物價
    值尚非鉅大，且取回部分財物被害人之損失減低，又被告前除於八十三年間因少
    年之竊盜非行，經受保護管束之裁定外，尚無其他之犯罪紀錄，有其台灣高雄地
    方法院檢察署刑案資料查註紀錄表及台灣高等法院被告全國前案紀錄表各一份在
    卷可查，平日素行尚可，犯罪後坦承犯行，態度尚稱良好等一切情狀，量處如主
    文所示之刑。扣案之螺絲起子、老虎鉗各一支，為被告所有供犯罪所用之物，應
    宣告沒收。
據上論結，應依刑事訴訟法第三百六十九條第一項前段、第三百六十四條、第二百九
十九條第一項前段、刑法第五十六條、第三百二十一條第一項第一款、第二款、第三
十八條第一項第二款，判決如主文。
本案經檢察官陳新慶到庭執行職務。
中      華      民      國    九十      年     十二     月    三十一    日
                              臺灣高等法院高雄分院刑事第五庭
                                  審判長法官  吳水木
                                        法官  洪慶鐘
                                        法官  趙文淵
右正本證明與原本無異。
不得上訴。
                                      書記官  唐奇燕
中      華      民      國    九十一    年       一     月      四      日
附表一：
    一、丁○○戶名之郵局、泛亞商業銀行、高雄中小企業銀行、台北中小企業銀行
        （改名台北國際商業銀行）、合作金庫（改名合作金庫銀行）存摺各一本。
    二、遠傳電信補充卡一張、和信電信預付卡三張、台灣大哥大補充卡七張。
    三、面額新台幣六千九百元支票一張。
    四、香煙長壽牌六條、新樂園三條、ＢＯＳＳ一條、七星一條。
    五、答錄機二台
附表二：
    一、現金新台幣一千五百元。
    二、ＮＯＫＩＡ新手機一支、老舊故障之手機十台。
    三、大哥大電池五十粒。
    四、和信電信易付卡六張、遠傳補充卡三張。
    五、香煙三十條
附錄：本判決論罪科刑法條：
刑法第三百二十一 條
犯竊盜罪而有左列情形之一者，處六月以上五年以下有期徒刑：
一、於夜間侵入住宅或有人居住之建築物、船艦或隱匿其內而犯之者。
二、毀越門扇、牆垣或其他安全設備而犯之者。
三、攜帶兇器而犯之者。
四、結夥三人以上而犯之者。
五、乘火災、水災或其他災害之際而犯之者。
六、在車站或埠頭而犯之者。
前項之未遂犯罰之。
                                                                  Ａ


司法院資訊處製作；財團法人民間司法改革基金會備份。
